【裁判字號】    95,上易,1355
【裁判日期】    950816
【裁判案由】    竊盜
【裁判全文】
臺灣高等法院刑事判決                95年度上易字第1355號
上  訴  人  臺灣士林地方法院檢察署檢察官
上  訴  人
即  被  告  甲○○
上列上訴人因被告竊盜案件，不服臺灣士林地方法院95年度易字
第422號，中華民國95年5月24日第一審判決（起訴案號：臺灣士
林地方法院檢察署94年度偵字第10855 號），提起上訴，本院判
決如下：
    主  文
上訴駁回。
    事  實
一、甲○○前於民國（下同）89年至90年間，因犯偽造文書、竊
    盜、贓物、賭博、恐嚇、加重竊盜等罪，先後經臺灣板橋地
    方法院、臺灣士林地方法院、本院分別判處有期徒刑四月、
    一年、七月、一年確定，並合併執行，於93年4月12 日執行
    完畢。詎猶不知悛悔，基於意圖為自己不法所有之概括犯意
    ，先於94年6月22日上午7時許（日間），趁臺北市大同區○
    ○○路○段187號無人居住之興航實業有限公司（下稱興航公
    司）員工尚未上班，無人看守之際，由1 樓車庫侵入至該公
    司所在之 2樓內（無故侵入他人建築物部分未據告訴），以
    持該公司所有而客觀上可供兇器使用之剪刀撬開辦公桌抽屜
    ，竊取抽屜內之現金合計新臺幣（下同） 1,500元得手後離
    去；復於同日晚上8、9時許至上開未有人居住之處所，持自
    己所有客觀上可供兇器使用之鐵撬破壞 1樓之鋁門門鎖，侵
    入至 2樓後（無故侵入他人建築物部分未據告訴），再以該
    公司所有客觀上可供作為兇器使用之萬能鉗、剪刀等工具，
    破壞該公司負責人陳振吉辦公室之門鎖，竊取電腦螢幕及主
    機各1臺。得手後，將前開電腦以6,000元之價格變賣，並花
    用一空。嗣經警於94年6月23日在該處1樓鐵捲門底部採獲指
    紋 1枚，經送內政部警政署刑事警察局比對，與甲○○留存
    之指紋相符，始查悉上情。
二、案經臺北市政府警察局大同分局報請臺灣士林地方法院檢察
    署檢察官偵查起訴。
    理  由
一、前述犯罪事實，業據上訴人即被告甲○○於偵查中、原審及
    本院審理時供認不諱（見偵查卷第113至114頁、原審卷95年
    5月10 日準備程序筆錄及審判筆錄、本院審判筆錄），核與
    證人即興航公司會計乙○○於警詢時、偵查中及本院審理中
    證述失竊情節相符（ 見偵查卷第7至10、110至111頁、本院
    審判筆錄），並經被害人興航公司負責人陳振吉於本院審理
    中指訴無異，復有臺北市政府警察局大同分局94年 6月24日
    現場勘查報告 1份及現場照片17張在卷可稽，又警察在被害
    人遭竊之辦公室1樓鐵捲門底部採獲之指紋1枚，經送鑑驗結
    果，認採獲指紋與刑事警察局檔存被告指紋卡左食指指紋相
    符，亦有內政部警政署刑事警察局94年7月21日刑紋字第094
    0108883 號鑑驗書在卷可憑，足證被告自白與事實相符。事
    證明確，被告竊盜犯行堪以認定。
二、按刑法第321條第1項第3 款之攜帶兇器竊盜罪，係以行為人
    攜帶兇器竊盜為其加重條件，此所謂兇器，其種類並無限制
    ，凡客觀上足對人之生命、身體、安全構成威脅，具有危險
    性之兇器均屬之，且祇須行竊時攜帶此種具有危險性之兇器
    為已足，並不以攜帶之初有行兇之意圖為必要（最高法院79
    年台上字第5253號判例參照），又門鎖為安全設備之一種，
    行為人毀壞門鎖行竊，自應論以刑法第321條第1項第2 款之
    毀壞安全設備竊盜罪，惟此處所謂門鎖，係指附加於門上之
    鎖而言，至毀壞構成門之一部之鎖（如司畢靈鎖），則應認
    為毀壞門扇（最高法院64年第4 次刑事庭會議決議參照）。
    查被告行竊時所用之剪刀、鐵撬、萬能鉗，均屬質地堅硬之
    金屬利器，客觀上足以對人之生命、身體、安全構成威脅，
    具有危險性，均屬兇器。再由卷附被告毀壞之門鎖照片可知
    ，遭被告破壞之門鎖係附合在門扇上，已屬於門扇之一部，
    是被告毀壞門鎖，應認係毀壞門扇。核被告所為，第1 次竊
    盜犯行係犯刑法第321條第1項第3款之攜帶兇器竊盜罪；第2
    次竊盜犯行係犯刑法第321條第1項第2款、第3款之攜帶兇器
    毀壞門扇竊盜罪。被告行為後，刑法第56條連續犯之規定，
    業於94年1月7日修正公布刪除，並於95年7月1日施行，被告
    之犯行，因行為後新法業已刪除連續犯之規定，此刪除雖非
    犯罪構成要件之變更，但顯已影響行為人刑罰之法律效果，
    自屬法律有變更，依新法第2條第1項規定，比較新、舊法結
    果，仍應適用較有利於被告之行為時法律即舊法論以連續犯
    （最高法院95年第8 次刑事庭會議決議參照）。本件被告先
    後2 次竊盜犯行，時間緊接，所犯為構成要件相同之罪名，
    顯係出於概括之犯意為之，為連續犯，應依修正前刑法第56
    條之規定論以情節較重之攜帶兇器毀壞門扇竊盜一罪，並加
    重其刑。又被告有事實欄所載之犯罪科刑執行情形，有本院
    被告前案紀錄表附卷可參，其於受有期徒刑執行完畢後，5
    年內再犯有期徒刑以上之本罪，無論依修正前刑法第47條或
    修正後之刑法第47條第1 項之規定，均構成累犯，對被告而
    言並無有利或不利之情形，自不生新舊法比較之問題，應逕
    依修正前之刑法第47條，論以累犯，並遞加重其刑。
三、原審以被告犯罪事證明確，引用修正前刑法第56條、刑法第
    321條第2款、第 3款、修正前刑法第47條審酌被告有偽造文
    書、竊盜、恐嚇等前科，素行不良，其正值壯年、不思正途
    賺錢，連續進入他人公司內竊取財物，對被害人財產安全、
    社會治安危害甚鉅，並考量其犯罪次數、竊得財物價值，與
    犯罪後供認犯行之態度等一切情狀，量處有期徒刑10月。並
    說明被告於行竊時所用之剪刀、萬能鉗，係被告於現場所取
    得之物，非被告所有，自無庸宣告沒收；至被告行竊用之鐵
    撬 1支，固係被告所有供犯罪所用之物，惟因未扣案，為免
    將來執行困難，故不予宣告沒收。經核其認事用法並無不當
    ，量刑亦屬妥適，應予維持。
四、被告以原審量刑過重為由，提起上訴，為無理由。檢察官上
    訴意旨以：被告另於本件判決前之94年12月29日凌晨1時 38
    分許，在臺北縣永和市○○路201巷9號前，與不詳之成年男
    子基於犯意聯絡，以不詳工具竊取崔忠凱管理之車號9K-769
    5 號自小貨車一部之行為，涉有竊盜犯行，為臺灣板橋地方
    法院檢察署以95年度偵字第6462號案件偵辦中，而被告上開
    犯行與本件之犯罪時間緊接，手段相同，所犯罪名又同一，
    顯基於概括之犯意反覆為之，為連續犯，屬裁判上之一罪。
    依審判不可分原則，該案應為起訴效力所及，原審未及斟酌
    審判，難認原判決允當云云（此部分亦即臺灣板橋地方法院
    檢察署95年 6月1日板檢榮言字95偵6462字第45390號函請本
    院併案辦理）。按連續犯之所謂出於概括犯意，必須其多次
    犯罪行為自始均在一個預定犯罪計劃以內，出於主觀上始終
    同一犯意之進行，若中途另有新犯意發生，縱所犯為同一罪
    名，究非連續其初發的意思，即不能成立連續犯（最高法院
    70年台上字第6296號判例參照）。本件被告自警詢、偵查以
    迄本院審理中，始終矢口否認有於94年12月29日凌晨，在台
    北縣永和市○○路201巷9號前，與不詳姓名之成年男子共同
    竊取崔忠凱管理之車號 9K-7695號自小貨車一部之犯行，則
    其此次行為與前述已判處罪刑之94年 6月22日之竊盜行為，
    顯非自始均在一個預定犯罪計劃以內，亦非出於主觀上始終
    同一犯意之進行甚明，揆之上開說明，自非連續犯，無裁判
    上一罪關係。而此部分犯罪既未經起訴，本院自無從加以審
    判，應退回原檢察官另行處理。基此，檢察官之上訴亦為無
    理由，應與被告之上訴一併予以駁回。
據上論斷，應依刑事訴訟法第368條，判決如主文。
本案經檢察官黃東焄到庭執行職務。
中    華    民    國    95    年     8    月    16    日
                  刑事第一庭審判長  法  官  蔡  長  溪
                                    法  官  陳  祐  治
                                    法  官  林  俊  益
以上正本證明與原本無異。
不得上訴。
                                    書記官  周  月  琴
中    華    民    國    95    年    8     月    17    日
附錄：本案論罪科刑法條全文
刑法第321 條第1 項第2 款、第3 款
犯竊盜罪而有左列情形之一者，處六月以上、五年以下有期徒刑
：
一  於夜間侵入住宅或有人居住之建築物、船艦或隱匿其內而犯
    之者。
二  毀越門扇、牆垣或其他安全設備而犯之者。
三  攜帶兇器而犯之者。
四  結夥三人以上而犯之者。
五  乘火災、水災或其他災害之際而犯之者。
六  在車站或埠頭而犯之者。
前項之未遂犯罰之。


司法院資訊處製作；財團法人民間司法改革基金會備份。
